【裁判字號】    90,上易,612
【裁判日期】    900129
【裁判案由】    竊盜
【裁判全文】
臺灣高等法院臺中分院刑事判決                      九十年度上易字第六一二號
    上  訴  人
    即  被  告  丙○○
右列上訴人因竊盜案件，不服台灣南投地方法院中華民國九十年一月二十九日第一審
判決（民國九十年度易字第一三號；起訴案號：臺灣南投地方法院檢察署八十九年度
偵字第四三一八號；移送併案案號：八十九年度偵字第四三七三號），提起上訴，本
院判決如左：
    主    文
上訴駁回。
    事實及理由
一、本案經本院審理結果，認第一審判決認事用法及量刑均無不當，應予維持，並引
    用第一審判決書記載之事實、證據及理由（如附件）。
二、上訴人即被告丙○○（以下簡稱被告）於本院未提出其他有利之證據，僅空言否
    認有於八十九年十二月六日十五時許，前往南投縣埔里鎮○○路十六之六號竊盜
    之行為。惟查該部分竊盜犯行，業據被告於偵查及原審均坦白承認（見偵查卷第
    四十三頁；原審卷第二十五頁），核與被害人戊○○於警訊中所指述失竊情節相
    符合（見偵查卷第二十頁），復有贓物領據一紙附卷可稽（見偵查卷第二十五頁
    ），被告之自白與事實符合，自堪採為證據，被告此部分竊盜犯行堪予認定。被
    告仍執前詞提起上訴，其上訴為無理由，應予駁回。
據上論斷，應依刑事訴訟法第三百六十八條、第三百七十三條，判決如主文。
本案經檢察官乙○○到庭執行職務。
中      華      民      國      九十     年       四      月   二十五   日
                                  臺灣高等法院臺中分院刑事第七庭
                                        審判長法  官  林  榮  龍
                                              法  官  黃  日  隆
                                              法  官  江  錫  麟
右正本證明與原本無異。
不得上訴。
                                              書記官  謝  雅  惠
中      華      民      國      九十     年       四      月    二十六  日
                                                                        Ｉ
附件
臺灣南投地方法院刑事判決                              九十年度易字第一三號
    公  訴  人  台灣南投地方法院檢察署檢察官
    被      告  丙○○  男三十一歲（民國○○○年○月○○日生）
                        住南投縣埔里鎮○○路○段二五三號
                        身分證統一編號：Ｍ一二三一八一二號
                        （現在臺灣臺中監獄附設戒治所戒治中）
右列被告因竊盜案件，經檢察官提起公訴（八十九年度偵字第四三一八號），及移送
併辦（八十九年度偵字第四三七三號），本院判決如左：
    主    文
丙○○連續竊盜，累犯，處有期徒刑壹年。汽車鑰匙壹支沒收。
    事    實
一、丙○○有竊盜前科，且於民國八十七年間因過失傷害案件，經本院於八十八年四
    月十六日以八十七年度交易字第一一九號判處有期徒刑三月，於八十八年五月九
    日判決確定，並經本院與其前所犯竊盜案件定應執行刑為有期徒刑一年四月，甫
    於八十九年六月十八日縮刑期滿執行完畢；詎其猶不知悔改，基於意圖為自己不
    法所有之概括犯意，於八十九年十二月六日十五時許，前往南投縣埔里鎮○○路
    十六之六號，以持撿拾之鑰匙一支開啟門鎖之方式，侵入前開住宅，竊取屋主戊○○所有之電視機、電冰箱、電磁爐、休閒爐各一臺、木雕小象二隻、修剪指甲
    之用品一組、木製印鑑及印鑑盒一組、古台幣四百九十六枚（含面值一角一百五
    十枚、二角八枚、五角三十七枚、一元二百十六枚、五元八十五枚）、港幣五千
    元、英磅二千元、人民幣八元五角七分、及日幣五千元等物（侵入住宅部分未據
    告訴），得手後將前開所竊得之物品暫時搬至附近之空屋內藏放，再於同日晚上
    九時許，駕駛ＵＳ－六一八二號自小貨車，將前開贓物載運至其友陳慧珠位於同
    鎮○○路六號住處；嗣於同年十二月九日上午十一時許，在南投縣埔里鎮○○路
    十七號旁之空地，為警查獲，並扣得上述失竊之財物；旋又於八十九年十二月十
    九日上午九時許，在台中市○區○○路三段一Ｏ五號前，以自備之車鑰匙啟動電
    門鎖之方式，竊取甲○○所有之車牌號碼ＰＬ－六九四二號自小客車一部，得手
    後供己為代步工具使用；復於同年十二月二十一日上午七時四十分許，在南投縣
    埔里鎮○○路與仁愛路口「龍門天下」前，徒手竊取丁○○所有之整理箱五個、
    行李箱一只、工作服十件、國民身分證、中華民國護照、健保卡、汽車駕駛執照
    、提款卡、榮民醫院掛號證各一張、及電動刮鬍刀一個、現金新臺幣二百五十元
    等物，得手後離去，並將竊得之現金花費殆盡。嗣於八十九年十二月二十二日十
    七時許，在南投縣埔里鎮○○街一七七號前，因丙○○駕駛上開贓車為警查獲，
    並當場扣得贓車一部及丁○○所有之健保卡一張，並經警循線起出丁○○所失竊
    之行李箱一只、工作服十件、及榮民醫院掛號證一張，其餘失竊物品則遭棄置於
    南投縣埔里鎮內埔橋旁，而均不知去向。。
二、案經南投縣警察局埔里分局報請臺灣南投地方法院檢察署檢察官偵查起訴及移送
    併案審理。
    理    由
一、右開事實業據被告丙○○於本院審理中坦承不諱，核與被害人戊○○、丁○○、
    甲○○於警訊時所指陳失竊之情節大致相符，且經證人陳慧珠、張周阿玉、陳林
    秀蘭、胡文成、陳茂松分別於警訊及本院審理中到庭證述屬實，此外，復有贓物
    領據三紙、照片三張及車籍作業系統查詢認可資料一份附卷可稽，足徵被告之自
    白與事實相符。本件罪證明確，被告罪行堪以認定，應依法論科。
二、核被告丙○○所為，係犯刑法第三百二十條第一項之竊盜罪。被告先後三次之竊
    盜犯行，均時間緊接，構成要件相同，顯係基於概括犯意為之，為連續犯，應依
    刑法第五十六條之規定，論以一罪，並加重其刑。次查，被告前於八十七年間因
    過失傷害案件，經本院於八十八年四月十六日以八十七年度交易字第一一九號判
    處有期徒刑三月，於八十八年五月九日判決確定，並經本院與其前所犯竊盜案件
    定應執行刑為有期徒刑一年四月，且甫於八十九年六月十八日縮刑期滿執行完畢
    ，有台灣南投地方法院檢察署刑案資料查註紀錄表及台灣高等法院被告全國前案
    紀錄表各一份在卷可憑，其於前案執行完畢後五年內再犯本件有期徒刑以上之罪
    ，為累犯，應依刑法第四十七條之規定，遞予加重其刑。又公訴意旨雖漏未就被
    告竊取車牌號碼ＰＬ－六九四二號自小客車及竊取被害人丁○○財物等犯行起訴
    ，惟此部分與前開有罪部分，係屬連續犯之裁判上一罪關係，為起訴效力所及，
    本院自得併予審究，附此敘明。爰審酌被告前有違反肅清煙毒條例、竊盜等多次
    犯罪前科，仍不知謹慎自持之素行（參見上開前案紀錄表），不思循正當途徑獲
    取財富之犯罪動機，闖空門之竊盜方式，對居家安寧及社會治安危害甚大、竊得
    財物之價值、行竊之次數、犯後坦承犯行，態度良好等一切情狀，量處如主文所
    示之刑，以資懲儆。末查，被告持以行竊被害人戊○○住處所用之鑰匙，因非被
    告所有，業據其於本院審理中供陳在卷，應不予宣告沒收；另被告持以行竊自小
    客車之汽車鑰匙一支，係其所有供犯罪所用之物，雖未具扣案，然既乏證據證明
    其已滅失，爰依刑法第三十八條第一項第二款之規定，併予宣告沒收之。
據上論斷，應依刑事訴訟法第二百九十九條第一項前段，刑法第五十六條、第三百二
十條第一項、第四十七條、第三十八條第一項第二款，罰金罰鍰提高標準條例第一條
前段，判決如主文。
中      華      民       國      九十     年     一     月    二十九    日
                                    臺灣南投地方法院刑事庭
                                        法  官  吳佳薇
右正本證明與原本無異。
如不服本判決，應於判決送達後十日內向本院提出上訴狀( 應附繕本 )。「切勿逕送
上級法院」。
                                        書記官  鄭智文
中      華      民       國      九十     年     一     月     三十     日
「告訴人或被害人對於判決如有不服具備理由請求檢察官上訴者，其上訴期間之計算
係以檢察官收受判決正本之日期為準」
附錄本判決論罪之法條：
刑法第三百二十條第一項：
意圖為自己或第三人不法之所有，而竊取他人之動產者，為竊盜罪，處五年以下有期
徒刑、拘役或五百元以下罰金。


司法院資訊處製作；財團法人民間司法改革基金會備份。
